【裁判字號】    97,抗,410
【裁判日期】    970925
【裁判案由】    拍賣抵押物
【裁判全文】
臺灣高等法院臺中分院民事裁定  97年度抗字第410號
抗  告  人
即  債權人  元大商業銀行股份有限公司
法定代理人  丁○○
訴訟代理人兼
送達代收人  甲○○
相  對  人
即  買受人  乙○
相  對  人
即  債務人  丙○○
上列抗告人因與相對人等間拍賣抵押物事件，對於民國97年7月
30日台灣台中地方法院96年度執字第87132號所為裁定，提起抗
告，本院裁定如下：
    主  文
原裁定廢棄，發回台灣台中地方法院。
    理  由
一、原裁定意旨謂：查本件查封拍賣債務人丙○○如原裁定附表
    （下簡稱附表）所示之不動產（下簡稱系爭不動產），其拍
    賣公告之拍賣條件(五)載明：「本件拍賣建物後方有一棟未保
    存登記建物（門牌號碼：台中市○區○○街2段58巷11弄10
    號之1），非屬本件拍賣標的」。惟原法院囑託台中市中山
    地政事務所測繪之建物測量成果圖所示即拍賣公告附表中建
    物編號2部分（即建號654號），除涼棚外，尚保括上開非屬
    本件拍賣標的之未保存登記磚造平房在內等情，業經測量人
    員傅彥鈞於原審證述無誤在卷，則此部分測量結果與上開拍
    賣條件顯然不符，足以影響買受人之權益，自應裁定撤銷附
    表所示系爭不動產於97年5月6日之拍賣程序云云。
二、惟按債務人以查封違背強制執行程序之規定，聲明異議為有
    理由者，雖已進入拍賣程序，執行法院或抗告法院，亦得以
    裁定撤銷查封以後之程序，但拍賣物已經拍定為移轉所有權
    於買受人之行為時，拍賣程序即為終結，不得更以裁定撤銷
    查封拍賣等程序，即使予以撤銷其裁定亦屬無從執行，司法
    院院字第2776號解釋明文。又按拍賣之不動產，買受人自領
    得執行法院所發給權利移轉證書之日起，取得該不動產所有
    權，債權人承受債務人之不動產者亦同，強制執行法第98條
    第1項亦定有明文。經查，系爭不動產業經原審於97年5月6
    日拍賣，並由乙○就附表土地出價新台幣（下同）2,268,00
    0元、附表建物部分30建號出價22萬元、建號654部分出價8
    萬元，合計2,568,000元拍定；原審並於97年5月6日核發系
    爭不動產權利移轉證書，並送達拍定人乙○收受，甚至發函
    地政機關塗銷抗告人即債權人所持拍賣抵押物裁定執行名義
    所載之抵押權，地政機關並已塗銷系爭不動產之查封及該抵
    押權登記在案等情，業經本院核閱原審執行卷宗無誤。查本
    件系爭不動產既經原審拍定，並核發權利移轉證書在案，揆
    諸上開說明，該拍賣程序即為終結，原審不得逕以該拍賣公
    告有上開瑕疵為由，裁定撤銷該拍賣程序。綜上，原裁定逕
    裁定撤銷97年5月6日有關系爭不動產之拍賣程序，顯於法有
    悖，抗告意旨指摘原裁定不當，聲明廢棄，非無理由。本件
    認有發回原法院，另為適當處理之必要。
三、依強制執行法第三十條之一、民事訴訟法第四百九十二條，
    裁定如主文。
中    華    民    國    97    年    9     月    25    日
          民事第一庭    審判長法  官  吳 火 川
                              法  官  胡 景 彬
                              法  官  陳 繼 先
以上正本係照原本作成。
再為抗告應以適用法規顯有錯誤為理由，並經本院之許可，該許
可以原裁定所涉及之法律見解具有原則上之重要性者為限。
如提起再抗告者應於裁定送達後10日內向本院提出抗告理由狀（
須按照他造人數附具繕本）並繳納抗告裁判費新臺幣1,000元，
同時委任律師或具有律師資格之關係人為代理人。
                              書記官  陳 三 軫
中    華    民    國    97    年    9     月    25    日
                                                      Ｍ


司法院資訊處製作；財團法人民間司法改革基金會備份。
